# 求助陈版主和各位大神，房产产权调换式政府征收房屋

提问人：lanyou19 时间：2019-07-23 09:50:49
陈版主和各位大神，一家国企的房屋被征收，我看了您之前关于拆迁补偿的回答，判断这家应该不属于政策性拆迁，属于《〈企业会计准则第 16 号——政府补助〉应用指南（ 2018 ）》示例 1 的情况属于互惠交易情况。旧房屋是经过资产评估事务所评估的，价值是公允价值。现在政府给的协议是
房屋补偿价值： 10615887 元
因征收房屋造成的搬迁、临时安置的补偿： 242099 元
因征收房屋造成的停产、停业补偿费： 636953 元
合计 11494939 元
但同时产权调换一套房屋，此套房屋的价格为 11944939 元，改该企业还需支付 150 万元，根据此做以下分录
（ 1 ） 固定资产清理
借：固定资产清理 2,506,327.47 固定资产折旧 1,182,772.53贷：固定资产 3,689,100
（ 2 ） 旧房产处置借：其他应收款 11,494,939 贷：
固资资产清理 2,506,327.47 应
交税费（销项税） 547,378.1 资产处置收
益 8,441,233.43 （ 3 ） 购入新房屋付差额款借：在建工程 1,450,000 贷：银行存款 1,450,000 借：在建工程 11,494,939贷：其他应付款 11,494,939支付新房产契税等借：
在建工程 32,029.73贷：银行存款 32,029.73收到发票、组固，并调整固资原值借：固定资产 12,360,543.06 应交税金-进项税 616,425.67 贷：在建工程 12,976,968.73我的疑问在于对搬迁费用、停产停业损失等项目的补助，以及新房的作价会合所收到的补价之和（或减去所支付的补价之差）超过旧房公允价值的部分（分录中资产处置收益部分） 8,441,233.43是否作为政府补助金额

回答人：chenyiwei
对搬迁费用、停产停业损失等项目的补助超出补助对象的实际发生额的部分，应作为政府补助，在搬迁完成时计入其他收益（也可能是营业外收入）。
补助款收到时可以计入递延收益，后续实际发生补偿范围内的支出时冲减计入费用的相关支出，搬迁完成后递延收益如还有余额且确认无需退还的，则转入其他收益或者营业外收入。
收到产权调换的房屋的公允价值（以产权调换协议签约时点为准）超出被拆迁旧房评估值和被拆迁单位支付的补价之和的部分，作为与资产相关的政府补助处理。